

# ELENA RODRIGUEZ PICANÇO

**TROMPFTISTA** 

# **SOBRE MÍ**

Después de 20 años en la música me gustaría transmitir esta pasión a otras personas a través de la enseñanza. Me caracteriza un alma alegre, carismática y exigente con interés, ganas, esfuerzo, vitalidad y responsabilidad para alcanzar la meta que me proponga.

# **COMPETENCIAS**

Flexibilidad
Trabajo en equipo
Aprendizaje continuo
Organización
Competencias digitales de usuario
(Word, Excel, PowerPoint, Finale)

# CONTACTO

+34 655 30 81 83 elenaropi1996@gmail.com Fecha de nacimiento 30/05/1996 Residente en Madrid, 28026

# **FORMACIÓN**

#### Máster en Pedagogía Musical

UNIR | Octubre 2021 - Octubre 2022

Habilidades docentes, análisis del alumnado, diseñar recursos didácticos, conocer las pedagogías más relevantes, adquirir recursos psicológicos y musicoterapéuticos

# Conservatorio Superior de Música Manuel Castillo, Sevilla

Grado en Enseñanzas Artísticas Superiores, Interpretación-Trompeta | Septiembre 2015 - Junio 2019

Tercer año de carrera en Bruselas (Bélgica), como estudiante del programa Erasmus+

### Conservatorio Profesional de Música Javier Perianes, Huelva

Graduada en Enseñanzas Artísticas Elementales y profesionales de música Interpretación-Trompeta | Septiembre 2005 - Junio 2015

#### Instituto Catedrático Pulido Rubio

Bachillerato de Artes | Septiembre 2012 -Junio 2014

#### **EXPERIENCIA**

#### Las Vecinas de Enfrente | 2019-Actual

Grupo musical formado por cuatro mujeres. Variedad de estilos, covers y autocreaciones.

#### Los Quetedije | 2019-2021

Trompeta, coros, pequeña percusión. Cumbia, reggae, y rumba con creaciones propias.

#### Boenk! | Febrero 2018- Junio 2018

Brussels Young Philharmonic, Bruselas (Bélgica)

# Trompetista | Septiembre 2005- Agosto 2017

Show teatral, La banda de Lázaro, acompañando al actor Pedro Miguel Martinez con la Banda Municipal de Música de Niebla (Huelva). Actuaciones con la Asociación Musical Banda de Bonares (Huelva), Asociación Músico-Cultural "José del Toro Camacho" de Trigueros (Huelva) y Banda de Música de la Puebla de Guzmán (Huelva). "III Encuentro de Orquestas" en el Palacio de Congresos y Exposiciones de La Línea de la Concepción, Cádiz con la Orquesta Profesional del Conservatorio de Música de Huelva "Javier Perianes"

# Concierto solista trompeta | 4 junio 2016

Concierto de Itálica junto a Luis Domínguez, interpretando el concierto para dos trompetas de Vivaldi.

#### Trompeta | Marzo 2015 - Junio 2016

"Prácticas e interpretación con la Sinfónica" llevada a cabo por la Banda Sinfónica Municipal de Huelva y "Fundación Caja Rural del Sur".

#### Trompeta | Diciembre 2014

Banda Sinfónica Municipal de Sevilla, Sevilla (España)

#### Profesora de Escuela de Música | Febrero 2020 - Octubre de 2020

Diferentes grupos de alumnos con edades entre los 2 y 8 años. Música y movimiento y lenguaje musical.

#### JOsM | Noviembre 2022 - Actual

Joven Orquesta Sierra de Madrid (España) Trompetista

### DATOS DE INTERÉS

#### LanguageCert

Certificado de idioma B2 en iglés | Junio 2021

Certificado en las cuatro competencias del idioma.

#### Otros:

Participación en cursos de perfeccionamiento musical e instrumental y concursos de cámara desde el año 2000 hasta 2019 el curso de verano de música en Baena (Córdoba), Lepe (Huelva).

Con profesores de alto nivel como Rainer
Auerbach, Jorge Almeida, Joseba Robles
Castellano, Benjamín Moreno Fernández,
Ángel Tomás San Bartolomé Cortés, Rubén
Simeó Gijón, Fabio Brum, Fernando Ciancio,
Jose Forte, Marcos García Vaquero, Jeroen
Berwaerts, Enmanuel Mellaerts y Jordi Albert.